臺灣新竹地方法院刑事宣示判決筆錄　　100年度審訴字第413號
公　訴　人　臺灣新竹地方法院檢察署檢察官
被　　　告　蔡勝喜
指定辯護人　本院公設辯護人林建和
上列被告因違反毒品危害防制條例案件，經檢察官提起公訴（10
0 年度偵字第1988號）後，聲請改依協商程序而為判決，本院於
中華民國100 年8 月16日下午4 時，在本院刑事第十一法庭宣示
判決，出席職員如下：
　　　　　　　　審判長法　官　劉兆菊
　　　　　　　　　　　書記官　林兆嘉
　　　　　　　　　　　通　譯　邱立杰
法官起立朗讀判決主文、犯罪事實要旨、處罰條文，及告以上訴
限制、期間並提出上訴狀之法院，且諭知記載其內容：
一、主  文：
    蔡勝喜犯藥事法第八十三條第一項之轉讓禁藥罪，累犯，處
    有期徒刑柒月。
二、犯罪事實要旨：
（一）蔡勝喜前於民國90年間，因連續施用第二級毒品案件，經
      本院及臺灣桃園地方法院先後於91 年1月7日、同年3月29
      日，分別以91年度毒聲字第2號、91年度毒聲字第858號裁
      定令入戒治處所施以強制戒治，並於92 年4月28日執行完
      畢釋放出所；刑責部分，則經本院及臺灣桃園地方法院先
      後於91年10月21日、同年10月31日，分別以91年度易字第
      47號、91年度訴字第451 號判決，各判處有期徒刑8月、1
      年確定。於94年間，因連續施用第二級毒品案件，經臺灣
      高等法院於95年4 月12日以94年度上易字第2231號判決判
      處有期徒刑8 月(甲)確定；於95年間，因竊盜案件，經本院
      於95年12月11日以95年度易字第509 號判決判處有期徒刑
      7 月確定，復經本院於96年7 月30日以96年度聲減字第68
      1 號裁定減刑為3 月15日(乙)確定，前揭(甲)(乙)案件經接續執
      行，於96年8 月3 日縮刑期滿執行完畢。於96年間，因
      施用第二級毒品案件，經本院於97年1 月24日以97年度竹
      簡字第81號判決判處有期徒刑6 月確定；於97年間，因
      施用第二級毒品案件，經本院於97年5 月30日以97年度易
      字第371 號判決判處有期徒刑6 月確定；於97年間，因
      侵占案件，經本院於97年4 月2 日以97年度竹北簡字第17
      1 號判決判處罰金新臺幣（下同）9,000 元，如易服勞役
      ，以1,000 元折算1 日；於97年間，因持有第二級毒品
      案件，經臺灣桃園地方法院於97年5 月29日以97年度壢簡
      字第1274號判決判處拘役50日；於97年間，因施用第二
      級毒品案件，經本院於97年6 月24日以97年度易字第415
      號判決判處有期徒刑5 月確定；於97年間，因施用第二
      級毒品案件，經本院於97年10月22日以97年度竹簡字第14
      15號判決判處有期徒刑6 月確定，前揭案件，復經
      本院於97年8 月27日以97年度聲字第961 號裁定定應執行
      有期徒刑1 年4 月確定，經與前揭案件之罰金易服勞役
      9 日及案件接續執行，於99年1 月22日縮短刑期假釋出
      監，所餘刑期付保護管束，迄99年4 月25日保護管束期滿
      未經撤銷，以已執行完畢論（本案構成累犯）。
（二）蔡勝喜明知甲基安非他命（起訴書誤載為安非他命）為毒
      品危害防制條例第2 條第2 項第2 款所稱之第二級毒品，
      且屬安非他命類藥品，業經行政院衛生署公告禁止使用，
      為藥事法第22條第1 款所稱之禁藥，未經許可，均不得非
      法供應、轉讓及持有，詎其於99年10月20日凌晨2 、3 時
      許，基於轉讓第二級毒品即禁藥甲基安非他命之犯意，在
      蔡勝喜位在新竹縣關西鎮○○街227 號之住處門口，將其
      所有之第二級毒品甲基安非他命約0.2 公克，無償轉讓與
      吳國鼎供其施用。嗣因警長期佈線監聽，並於100 年2 月
      14日上午8 時10分許持臺灣新竹地方法院檢察署檢察官核
      發之拘票，在新竹縣關西鎮○○街227 號蔡勝喜之住處內
      拘提蔡勝喜，始循線查悉上情。
（三）案經新竹縣政府警察局橫山分局報告臺灣新竹地方法院檢
      察署檢察官偵查起訴後，檢察官聲請認罪協商判決，由本
      院合議庭裁定由受命法官獨任改依協商程序而為判決。
三、處罰條文：藥事法第83條第1 項、第47條第1 項，刑法第11
    條前段。
四、協商判決除有刑事訴訟法第455 條之4 第1 項第1 款於本訊
    問程序終結前，被告撤銷協商合意或檢察官撤回協商聲請者
    ；第2 款被告協商之意思非出於自由意志者；第4 款被告所
    犯之罪非第455 條之2 第1 項所定得以協商判決者；第6 款
    被告有其他較重之裁判上一罪之犯罪事實者；第7 款法院認
    應諭知免刑或免訴、不受理者情形之一，及違反同條第2 項
    「法院應於協商合意範圍內為判決；法院為協商判決所科之
    刑，以宣告緩刑或2 年以下有期徒刑、拘役或罰金為限」之
    規定者外，檢察官與被告均不得上訴。
五、如有前項得上訴之情形，得自收受宣示判決筆錄送達之日起
    10日內，向本院提出上訴書狀，上訴於第二審法院。
本案經檢察官洪期榮到庭執行職務。
中    華    民    國   100    年    8     月    16    日
                    刑事第九庭  書  記  官  林兆嘉
                                審判長法官  劉兆菊
以上筆錄正本係照原本作成。
中    華    民    國   100    年    8     月    16    日
                                書  記  官  許榮成
附錄本案論罪科刑法條全文：
藥事法第83條
明知為偽藥或禁藥，而販賣、供應、調劑、運送、寄藏、牙保、
轉讓或意圖販賣而陳列者，處7年以下有期徒刑，得併科新臺幣5
百萬元以下罰金。
犯前項之罪，因而致人於死者，處7 年以上有期徒刑，致重傷者
，處3年以上12年以下有期徒刑。
因過失犯第1項之罪者，處2年以下有期徒刑、拘役或科新臺幣30
萬元以下罰金。
第1項之未遂犯罰之。